臺灣板橋地方法院刑事判決　　　　　　　94年度訴字第1653號
公　訴　人　臺灣板橋地方法院檢察署檢察官
被　　　告　甲○○
上列被告因毒品危害防制條例案件，經檢察官提起公訴（94年度
毒偵字第3299號）及移送併辦（臺灣雲林地方法院檢察署94年度
毒偵字第1376號），被告於準備程序中為有罪之陳述，經本院合
議庭裁定由受命法官進行簡式審判程序獨任審理，本院判決如下
：
    主  文
甲○○連續施用第一級毒品，累犯，處有期徒刑壹年肆月。第一
級毒品海洛因壹包（淨重零點零陸公克、空包裝重零點壹玖公克
），沒收銷燬之。注射針筒貳支沒收。
    事  實
一、甲○○曾於民國八十九年間，因毒品危害防制條例案件，經
    本院判處有期徒刑一年二月確定，並於九十二年三月十三日
    縮刑期滿執行完畢，另於八十九年間，因施用毒品案件，經
    本院以八九十年度毒聲字第四三○○號裁定送觀察、勒戒後
    ，認有繼續施用毒品之傾向，再以八十九年毒聲字第四四六
    三號裁定令入戒治處所施以強制戒治，嗣停止戒治，所餘戒
    治期間交付保護管束，於九十年七月十日期滿。詎其仍不知
    悔改，於前揭強制戒治執行完畢釋放後五年內，竟基於施用
    第一級毒品海洛因之概括犯意，自九十四年六月九日前某日
    起至九十四年七月二十一日前三、四日之某日止，連續在雲
　　林縣東勢鄉○○村○○路二五號住處、台北縣三重市○○街
    四二號二樓女友住處等處，以將海洛因摻水以針筒注射血管
    之方式，施用第一級毒品海洛因多次。嗣於下列時、地為警
    查獲：(1)於九十四年六月九日下午二時五十分許，在台北縣
    三重市○○○街一五一號前，並扣得第一級毒品海洛因一包
    （淨重○點○六公克、空包裝重○點一九公克）及其所有預
    備供施用第一級毒品之注射針筒一支；(2)於九十四年七月二
    十一日下午五時三十分許，在雲林縣台西鄉○○村○○路二
    九一巷路旁，並扣得其所有預備供施用第一級毒品海洛因之
    注射針筒一支。
二、案經臺北市政府警察局中正第二分局移送臺灣板橋地方法院
    檢察署檢察官偵查起訴及經雲林縣政府警察局台西分局移送
    臺灣雲林地方法院檢察署檢察官移送併辦。
    理  由
一、按除被告所犯為死刑、無期徒刑、最輕本刑為三年以上有期
    徒刑之罪或高等法院管轄第一審案件者外，於第一次審判期
    日前之準備程序進行中，被告先就被訴事實為有罪之陳述時
    ，審判長得告知被告簡式審判程序之旨，並聽取當事人、代
    理人、辯護人及輔佐人之意見後，裁定進行簡式審判程序，
    刑事訴訟法第二百七十三條之一第一項定有明文。經核本件
    被告甲○○所犯係死刑、無期徒刑、最輕本刑為三年以上有
    期徒刑以外之罪，其於準備程序中就被訴事實為有罪之陳述
    ，經法官告知簡式審判程序之旨，並聽取公訴人及被告之意
    見後，本院合議庭認宜進行簡式審判程序，爰依首揭規定合
    議裁定由受命法官獨任進行簡式審判程序，合先敘明。
二、上揭事實，業據被告甲○○於本院審理時坦承不諱（見本院
    卷第五三頁），且其於上揭九十四年六月九日為警查獲時所
    採取之尿液，經送請台灣檢驗科技股份有限公司檢驗結果，
    鴉片類呈陽性反應，有該公司九十四年六月二十八日報告編
    號CH/2005/6041 4號濫用藥物尿液檢驗報告一紙附卷可稽。
    至被告於上揭九十四年七月二十一日為警查獲時所採取之尿
    液，經送請雲林縣衛生局檢驗結果，雖未檢出嗎啡反應，有
    該局九十四年八月五日煙毒尿液檢驗成績書一紙在卷足憑，
    惟按海洛因施用入人體後水解還原成嗎啡，再循嗎啡之代謝
    方式排出體外，已據行政院衛生署藥物食品檢驗局（73）藥
    檢壹字第030221號函說明綦詳，又另依醫學臨床實驗及根據
    英國藥學會出版Isolat ionand In dentifcatiov of
    Drugs1書第293 頁載明，海洛因施用入人體後，在體內迅速
    水解成6-MonoacetyImorphine，再緩緩繼續水解成嗎啡，然
    後再循嗎啡之代謝方式排出，而同書第431 －432 頁並載有
    ：嗎啡經注射入人體後，約百分之五十以上於八小時內自尿
    中排出；至二十四小時排出約百分之九十；但四十八小時仍
    微量可檢出等語。此外，按通常健康成人一次注射嗎啡十五
    公絲，而以現行採用蟻醛硫酸試液及鉬銨硫酸試液檢驗其尿
    液時：注射後八小時內所排尿液易於檢出；八小時至二十四
    小時，視其取尿時間及尿量多寡，可能檢出；至二十四小時
    以後所排之尿液，用上述方法已難檢出，亦有行政院衛生署
    藥物食品檢驗局七十三年十一月三十日（73）藥檢壹字第
    030221號函釋在案，再參諸本件被告業已陳明其最後一次施
    用第一級毒品海洛因係於九十四年七月二十一日前三、四日
    間某日（見本院卷第五三頁），被告既未於九十三年七月二
    十一日暨往前回溯四十八小時內施用第一級毒品海洛因，則
    其於九十四年七月二十一日為警採集之尿液自無從檢驗出嗎
    啡反應，可見被告所述與前開尿液檢驗結果並無違誤。又被
    告於上揭九十四年六月九日為警查獲時，有白粉一包及被告
    所有、預備供注射第一級毒品海洛因使用之針筒一支；於九
    十四年七月二十一日為警查獲時，有其所有預備供注射第一
    級毒品海洛因使用之針筒一支扣案可資佐證，而該白粉經送
    法務部調查局鑑定結果，認含有海洛因成分（淨重○點○六
    公克，包裝重○點一九公克），有該局九十四年九月二十二
    日調科壹字第060010252 號鑑定通知書一紙附卷可稽，足徵
    被告前開自白與事實相符，應堪採信。又被告曾於八十九年
    間，因施用毒品案件，經本院以八九十年度毒聲字第四三○
    ○號裁定送觀察、勒戒後，認有繼續施用毒品之傾向，再以
    八十九年毒聲字第四四六三號裁定令入戒治處所施以強制戒
    治，嗣停止戒治，所餘戒治期間交付保護管束，於九十年七
    月十日期滿，有臺灣高等法院被告前案紀錄表一件附卷可憑
    （起訴書所載之經送觀察勒戒者，係另一與被告姓名相同，
    惟身分證統一編號係Ｚ000000000號之甲○○，有臺灣板橋地
    方法院檢察署刑案資料查註紀錄表及臺灣彰化地方法院檢察
    署檢察官九十二年度毒偵字第三○四二號不起訴處分書各一
    件附卷可按，就此部分顯係誤載，附此敘明），是被告顯係
    於強制戒治期滿後五年以內再施用第一級毒品海洛因。本件
    事證明確，被告上開犯行洵堪認定。
三、查海洛因係毒品危害防制條例第二條第二項所稱之第一級毒
    品，不得持有、施用，被告竟持之以施用，核其所為，係犯
    毒品危害防制條例第十條第一項之施用第一級毒品罪。被告
    先後多次施用海洛因犯行，時間緊接、手法及罪名均同，顯
    係基於概括犯意而為之，為連續犯，應論以一罪，並加重其
    刑。其先後多次持有海洛因，亦係基於概括之犯意，本應以
    連續持有論，惟其持有後，進而施用，其多次持有海洛因行
    為應被其施用之行為所吸收，不另論罪。再被告曾於八十九
    年間，因毒品危害防制條例案件，經本院判處有期徒刑一年
    二月確定，並於九十二年三月十三日縮刑期滿執行完畢，此
    有臺灣高等法院被告前案紀錄表一件可按，其於有期徒刑執
    行完畢後五年內再犯本件有期徒刑以上之罪，為累犯，依法
    遞加重其刑。爰審酌被告有施用毒品犯罪前科，已如前述，
    素行非佳，而其經強制戒治後仍再犯相同罪行，顯見意志不
    堅，惟念其犯罪係戕害自身，尚未害及他人，所犯情節非重
    ，及犯罪後於本院審理時承認犯行，態度良好等一切情狀，
    量處如主文所示之刑。又扣案之白粉一包確係第一級毒品海
    洛因（淨重○點○六公克、包裝重○點一九公克），已如前
    述，爰依毒品危害防制條例第十八條第一項前段之規定，宣
    告沒收併銷燬之。送鑑耗損之海洛因粉末既已滅失，自無庸
    宣告沒收。而扣案之注射針筒二支，均係被告所有，係供其
    施用第一級毒品海洛因犯罪預備之物，業據被告於本院審理
    時供述甚明（見本院卷第五十頁、第五十二頁），爰依刑法
    第三十八條第一項第二款之規定併予宣告沒收。
四、又公訴人起訴事實雖僅敘及被告於九十四年六月九日為警採
    尿前二十六小時內之某時，施用第一級毒品之犯行，惟其餘
    施用第一級毒品犯行之犯罪事實（即含移送併辦之臺灣雲林
    地方法院檢察署九十四年度毒偵字第一三七六號）與公訴人
    起訴之犯罪事實具連續犯之裁判上一罪關係，應為起訴效力
    所及，自在本院所得審理之範圍，併此敘明。
據上論斷，應依刑事訴訟法第二百七十三條之一第一項、第二百
九十九條第一項前段，毒品危害防制條例第十條第一項、第十八
條第一項前段，刑法第十一條前段、第五十六條、第四十七條、
第三十八條第一項第二款，判決如主文。
本案經檢察官林俊儀到庭執行職務
中    華    民    國  九十四  年    十    月  二十六  日
                  刑事第五庭    法　官  李麗珠
以上證明與原本無異。
如不服本判決，應於判決送達後10日內，向本院提出上訴狀。
                                書記官  王麗雯
中    華    民    國  九十四  年    十    月  二十六  日
附錄本判決論罪法條：
毒品危害防制條例第10條：
施用第1級毒品者，處6月以上5年以下有期徒刑。
施用第2級毒品者，處3年以下有期徒刑。
